【裁判字號】    89,上易,2596
【裁判日期】    890928
【裁判案由】    傷害
【裁判全文】
臺灣高等法院臺中分院刑事判決            民國八十九年度上易字第二五九六號
    上  訴  人
    即  被  告  戊○○
                乙○○
                丁○○
右上訴人等因傷害案件，不服臺灣臺中地方法院中華民國八十九年九月二十八日第一
審判決（民國八十九年度易字第七二六號，起訴案號：臺灣臺中地方法院檢察署民國
八十八年度偵字第二三八四二號），提起上訴，本院判決如左：
    主      文
原判決撤銷。
戊○○、乙○○、丁○○共同傷害人之身體，各處拘役貳拾日，如易科罰金均以佰
元折算壹日。
    事      實
一、戊○○與妻乙○○、女丁○○於民國（下同）八十八年九月一日下午六時四十分
    許，在台中市○○路○段五二三號住處大樓前，因見鄰居丙○○倒車不慎碰撞戊○○所有停放於該處之車號ＴＬ─七三四三號吉普車，乃上前與丙○○理論，因
    丙○○口氣、態度不佳，而與丙○○發生拉扯。乃三人竟基於傷害之犯意聯絡，
    共同出手毆打丙○○，致丙○○受有頭臉與雙側上肢（公訴人誤為四肢）多處瘀
    血各約２Ｘ３公分、２Ｘ３公分、２Ｘ３公分、２Ｘ２公分、左臉撕裂傷約０‧
    ５公分及左側顏面骨折等傷害。乙○○並於毆打中出言辱罵丙○○三字經，減損
    丙○○之名譽。
二、案經台中市警察局第四分局報告及丙○○訴由台灣台中地方法院檢察署檢察官偵
    查起訴。
    理      由
一、訊據上訴人即被告戊○○、乙○○、丁○○等固均坦承於右揭時地與告訴人丙○○發生爭執之事實，惟咸矢口否認有何右揭傷害或公然侮辱之犯行，皆辯稱：丙○○態度很壞，先動手打乙○○，並以三字經辱罵乙○○，丁○○見狀始趨前推
    開丙○○，乙○○、丁○○、丙○○並於拉扯中不慎雙雙跌倒，伊等並未毆打丙○○，乙○○亦未辱罵丙○○三字經各等語。經查右揭犯罪事實，業據告訴人指
    訴綦詳，核與證人即告訴人之子楊鎧福證述情節相符，並有財團法人私立中國醫
    藥學院附設醫院（下稱中國醫藥學院）及私立中山醫學院附設孫中山先生紀念醫
    院所出具告訴人之診斷證明書各一紙附卷可稽。且告訴人於八十九年九月一日至
    中國醫藥學院診療時，因主訴頭部受撞擊而僅接受顱骨Ｘ光檢查，並未接受臉部
    Ｘ光檢查，但有經檢出受有左臉撕裂傷約０‧５公分之傷害乙節，有該院八十九
    年六月十六日院歷字第八九○六一一九一號函暨所附病歷影本各一份在卷足憑。
    告訴人既已於案發當天即經醫師檢出受有左臉撕裂傷約０‧５公分之外傷，顯見
    其左臉部於案發當天確有遭受毆打之情事，其於數日後始因左臉部疼痛再經檢出
    有骨折，自不違情理，應可採信。而證人即承辦警員賴枝郎於原審法院審理時證
    稱：「我當時負責巡邏，接獲值班台通報就趕到現場，現場有十幾個人，我問發
    生何事，他們說是停車發生糾紛，．．．當場丙○○說乙○○有出手打她」等語
    ，可見告訴人於現場即向警報稱有遭毆打之情事，其傷勢應非事後所假造。又衡
    諸被告等與告訴人皆不否認當天雙方確有肢體接觸，且被告乙○○、丁○○當天
    亦因而分別受有前胸部、右拇指挫傷等傷害，及右手肘、右手腕扭傷、右手背挫
    傷等傷害至醫院診療（有被告乙○○、丁○○之診斷證明書各一紙在卷足憑，而
    告訴人所涉傷害案件現由原審法院另案審理中），顯見當天雙方確有因停車糾紛
    而發生爭執、拉扯，並進而互毆之情事。被告等所辯，顯係卸責之詞，不足採信
    ，其等犯行均堪認定。
二、核上訴人即被告等所為，均係犯刑法第二百七十七條第一項之普通傷害罪，被告
    乙○○另犯有同法第三百零九條第一項之公然侮辱罪。被告等就上開傷害犯行有
    犯意之聯絡及行為之分擔，均為共同正犯。而被告乙○○所犯上開二罪間有方法
    結果之牽連關係，為牽連犯，應從一重之傷害罪處斷，原判決予以論罪科刑，固
    非無見，上訴人等上訴意旨仍執前詞，否認犯罪，固無理由，惟被害人所受之傷
    不重，且因細故雙方互毆，原判決竟均予以量處有期徒刑三月，量刑實嫌過重，
    既有上述可議之處，應由本院將原判決予以撤銷。爰審酌被告等與告訴人係大樓
    鄰居，僅因停車細故即互相拉扯、毆打，被告等犯罪之動機、目的、手段、犯罪
    時所受之刺激、犯後態度及告訴人受傷程度等一切情狀，分別量處如主文第二項
    所示之刑，並均諭知易科罰金之折算標準。
三、據上論斷，應依刑事訴訟法第三百六十九條第一項前段、第三百六十四條、第二
    百九十九條第一項前段，刑法第二百七十七條第一項、第三百零九條第一項、第
    二十八條、第五十五條、第四十一條，罰金罰鍰提高標準條例第一條前段、第二
    條，判決如主文。
本案經檢察官甲○○到庭執行職務。
中      華      民      國    八十九     年     十二    月      二十    日
                                  臺灣高等法院臺中分院刑事第六庭
                                        審判長法  官  李  文  雄
                                              法  官  龔  永  昆
                                              法  官  陳  嘉  雄
右正本證明與原本無異。
不得上訴。
                                              書記官  王  麗  英
中      華      民      國    八十九     年     十二    月    二十一    日
                                                                        Ｃ


司法院資訊處製作；財團法人民間司法改革基金會備份。
